【裁判字號】    99,上訴,1239
【裁判日期】    990407
【裁判案由】    毒品危害防制條例
【裁判全文】
臺灣高等法院刑事判決                99年度上訴字第1239號
上  訴  人
即  被  告  甲○○
上列上訴人因違反毒品危害防制條例案件，不服臺灣板橋地方法
院99年度訴字第123號，中華民國99年2月26日第一審判決（起訴
案號：臺灣板橋地方法院檢察署98年度偵字第6878號，嗣於原審
準備程序進行中，被告就被訴事實為有罪之陳述，經原審告知簡
式審判程序意旨，並聽取當事人意見後，原審合議裁定依簡式審
判程序進行），提起上訴，本院判決如下：
    主  文
上訴駁回。
    理  由
一、依刑事訴訟法第350條、第361條、第362條、第367條規定，
    不服地方法院之第一審判決而上訴者，須提出上訴書狀，並
    應敘述具體理由，此為上訴必備之程式；其所提出之書狀未
    敘述上訴理由，或僅曾以言詞陳述上訴理由者，均應於上訴
    期間屆滿後20日內補提理由書於第一審法院。第一審法院經
    形式審查，認逾期未補提上訴理由者，應定期間先命補正；
    逾期未補正者，為上訴不合法律上之程式，應以裁定駁回。
    倘已提出上訴理由，但所提非屬具體理由者，則由第二審法
    院以上訴不合法律上之程式，判決駁回。而所謂具體理由，
    必係依據卷內既有訴訟資料或提出新事證，指摘或表明第一
    審判決有何採證認事、用法或量刑等足以影響判決本旨之不
    當或違法，而構成應予撤銷之具體事由，始克當之（例如：
    依憑證據法則具體指出所採證據何以不具證據能力，或依憑
    卷證資料，明確指出所為證據證明力之判斷如何違背經驗、
    論理法則）；倘僅泛言原判決認定事實錯誤、違背法令、量
    刑失之過重或輕縱，而未依上揭意旨指出具體事由，或形式
    上雖已指出具體事由，然該事由縱使屬實，亦不足以認為原
    判決有何不當或違法者，皆難謂係具體理由（參照最高法院
    97年台上字第892號判決意旨）。
二、查原判決以被告甲○○於原審審理時對於其犯行坦承不諱，
    並有臺灣尖端先進生技醫藥股份有限公司98年8月12日編號
    AC86948號之濫用藥物檢驗報告、臺北市政府警察局偵辦毒
    品案件尿液檢體委驗單各1紙附卷可稽（98年度偵字第6878
    號卷第5至7頁），足證被告自白核與事實相符，堪以採信。
    又被告有如原審判決事實及理由欄一之(一)、(二)所示之強
    制戒治執行完畢及於該強制戒治執行完畢5年內再犯施用毒
    品案件，經法院判處罪刑確定等情，有本院被告前案紀錄表
    在卷可稽。被告既曾於強制戒治執行完畢釋放後5年內再犯
    施用毒品案件，且經法院判處罪刑確定，復犯本案施用第一
    級毒品之犯行，自非屬毒品危害防制條例第20條第3項所定
    「5年後再犯」之情形。是被告犯本案施用第一級毒品之罪
    ，事證明確，應依法論科。核被告所為，係犯毒品危害防制
    條例第10條第1項之施用第一級毒品罪，其施用第一級毒品
    前持有第一級毒品之低度行為，為施用之高度行為所吸收，
    不另論罪。又被告有如原審判決事實及理由欄一之(二) 至(
    五)所示之犯罪科刑及執行情形，有本院被告前案紀錄表在
    卷可稽，其於上開有期徒刑執行完畢後5年內，故意再犯本
    案有期徒刑以上之罪，為累犯，應依刑法第47條第1項之規
    定，加重其刑。爰審酌被告前因施用毒品，獲得不起訴處分
    之寬典，並經法院判處罪刑確定，仍無法戒絕毒癮，再次漠
    視法令禁制而犯本罪，惟其施用毒品所生危害，實以自戕身
    心健康為主，對於他人生命、身體、財產等法益，尚無明顯
    而重大之實害，兼衡其犯罪後坦承犯行，已知悔悟等一切情
    狀，量處有期徒刑10月。被告不服，提起本件上訴，略以：
    被告自警詢至原審審理中均對本件犯行坦承不諱，惟起訴意
    旨謬認被告為累犯，自始即與毒品危害防制條例之5年內再
    犯、5年後再犯之法定認定有悖，原審不察，竟受起訴書誤
    導，而認被告為累犯，並從重論刑，其判決自有違法云云，
    惟查：本案被告前於95年間，因施用毒品案件，經臺灣板橋
    地方法院以95年度訴字第624號判決判處有期徒刑11月確定
    ，並接續前案執行，而於96年6月20日縮刑期滿執行完畢，
    有本院被告前案紀錄表附卷可按，復於98年8月3日上午8時
    許，為本案施用第一級毒品海洛因之犯行，足見本件被告於
    上開有期徒刑執行完畢後5年內，故意再犯本案有期徒刑以
    上之罪，依刑法第47條第1項之規定，自屬累犯，是被告空
    言指摘原審違法不當，量刑過重云云，均屬無據，從而，被
    告所提上訴理由，均未具體指摘原判決認事用法究有何不當
    或違法之處，自非屬得上訴第二審之具體理由。依上揭說明
    ，本件上訴未敘述具體理由，其上訴自屬不合法律上之程式
    ，應予判決駁回，並不經言詞辯論為之。
據上論斷，應依刑事訴訟法第367條前段、第372條判決如主文。
中    華    民    國    99    年      4   月    7     日
                  刑事第八庭審判長法  官  張傳栗
                                  法  官  蔡光治
                                  法  官  劉嶽承
以上正本證明與原本無異。
如不服本判決，應於收受送達後十日內向本院提出上訴書狀，其
未敘述上訴之理由者並得於提起上訴後十日內向本院補提理由書
（均須按他造當事人之人數附繕本）。「切勿逕送上級法院」。
                                  書記官  何仁崴
中    華    民    國    99    年    4     月    7     日
論罪法條：
毒品危害防制條例第10條第1項
施用第一級毒品者，處 6 月以上 5 年以下有期徒刑。

司法院資訊處製作；財團法人民間司法改革基金會備份。
